# 票据保证金现金流

提问人：bingfengyuan007 时间：2021-11-03 18:33:05
@chenyiwei 陈老师，您好， 2020 年上市公司年报会计监管报告中写道：年报分析发现， 部分上市公司在现金流量表编制和列报方面存在问题：
一是对于收到的票据贴现款、 票据到期解付款、 票据相关保证金的收付款均分类为筹资活动现金流量，未根据其实际业务性质将已终止确认的票据贴现取得的现金、 因采购性质而产生票据结算及相关保证金的收付款分类为经营活动或投资活动现金流量； 二是对于因收购的标的公司未达业绩承诺而收到的业绩补偿款， 错误地分类为筹资活动现金流量， 未正确分类为投资活动现金流量。
票据保证金的现金流，以前我们是按照如果到期后是银行直接就划走了，计入购买商品现金流，如果是付给材料供应商的话，如果到期后退回，使用一般户支付的话，就作为筹资活动的保证金处理。现在好像跟这个规定有点冲突，而且影响还挺大的，现在这个意思是全部作为保证金来处理吗，只是如果是材料相关的，计入经营活动支付的其他，如果是固定资产相关的，计入投资活动支付的其他吗

回答人：chenyiwei
个人理解此前的做法与监管报告中的该项表述并不冲突。监管报告中所指的情况应当仅指“如果到期后是银行直接就划走”的情况，即直接用于支付票据款的现金流的分类。